最  高  行  政  法  院  裁  定
110年度聲再字第429號
聲  請  人  周鉅祐                                
上列聲請人因與相對人法務部矯正署泰源技能訓練所等間有關人
事行政事務事件，對於中華民國110年10月28日本院110年度聲再
字第246號裁定，聲請再審，本院裁定如下：
　　主  文
再審之聲請駁回。
再審訴訟費用由聲請人負擔。
　　理  由
一、按再審之訴自判決確定時起，如已逾5年者，不得提起。但
    以第273條第1項第5款、第6款或第12款情形為再審之理由者
    ，不在此限；對於再審確定判決不服，復提起再審之訴者，
    前項所定期間，自原判決確定時起算。但再審之訴有理由者
    ，自該再審判決確定時起算，行政訴訟法第276條第4項及第
    5項定有明文。上開規定依同法第283條規定，於對於確定裁
    定聲請再審準用之。另按對於確定裁定聲請再審，應依行政
    訴訟法第283條準用同法第277條第1項第4款之規定表明再審
    理由，此為法定必要之程式。所謂表明再審理由，必須指明
    確定裁定有如何合於行政訴訟法第273條所定再審事由之具
    體情事，始為相當。倘僅泛言有再審事由而無具體情事者，
    仍難謂已合法表明再審理由，所為再審之聲請，即屬不合法
    。再按對於終審法院之裁定有所不服，除合於法定再審原因
    得聲請再審外，不容以其他之方法聲明不服，故不服終審法
    院之裁定而未以聲請再審之程序為之者，仍應視其為再審之
    聲請，而依聲請再審程序審理裁判。本件聲請人提出「行政
    訴訟抗告狀」對於本院確定裁定聲明不服，依上說明，仍應
    視其為再審之聲請，而依聲請再審程序審理裁判。
二、聲請人因與相對人間有關人事行政事務事件，提起行政訴訟
    ，經臺北高等行政法院（下稱原審）93年度訴字第928號判
    決駁回，並經本院96年度判字第304號判決（下稱本院確定
    判決）駁回上訴而確定在案。嗣聲請人提起再審之訴，經原
    審97年度再字第57號判決駁回，復經本院99年度裁字第1250
    號裁定駁回上訴確定後，聲請人先後多次聲請再審，均經本
    院分別裁定駁回在案。茲聲請人復對最近一次即本院110年
    度聲再字第246號裁定（下稱原確定裁定），主張有行政訴
    訟法第273條第1項第1款、第9款、第11款、第12款、第13款
    及第14款再審事由聲請再審。
三、聲請意旨略謂：
　　公務人員保障暨培訓委員會93年度公申決字第0051號再申訴
    決定書與本件係同性質之事件，可證實聲請人與相對人之聘
    任關係仍然存在，可依行政訴訟法第273條第1項第11款、第
    12款規定聲請再審。且本院確定判決係違背法令，相對人已
    涉及公文書不實登載和行使偽造變造或登載不實公文書罪損
    害聲請人，本件聲請應為合法，並請求廢棄原確定裁定及本
    院確定判決等語。
四、本院查：
(一)關於聲請人依行政訴訟法第273條第1項第1款、第9款、第11
    款、第13款及第14款之事由聲請再審部分，本院確定判決係
    於民國96年2月15日確定，有本院索引卡查詢資料在卷可稽
    ，聲請人於110年12月3日又為本件再審聲請，距本院確定判
    決確定時，已逾5年，依前開規定及說明，顯不合法，應予
    駁回。
(二)關於聲請人依行政訴訟法第273條第1項第12款之事由聲請再
    審部分，經核其再審聲請意旨，對本院原確定裁定以其提起
    再審之聲請距本院確定判決時已逾5年，認其再審聲請不合
    法而予駁回之內容，究有如何合於行政訴訟法第273條第1項
    第12款「當事人發現就同一訴訟標的在前已有確定判決或和
    解或得使用該判決或和解」再審事由之具體情事，未據敘明
    。依上開規定及說明，此部分聲請，亦非合法，應予駁回。
(三)又當事人就同一事件對於法院所為歷次裁判聲請再審，必須
    其對最近一次之裁判具有再審理由者，始得進而審究其前此
    歷次裁判有無再審理由，本件聲請人對本院原確定裁定所為
    再審之聲請既不合法，自無庸審究其前歷次裁判有無再審理
    由，附此敘明。
五、據上論結，本件聲請為不合法，依行政訴訟法第104條、民
    事訴訟法第95條、第78條，裁定如主文。
中　　華　　民　　國　　111　 年　  2　   月 　 24  　日
                    最高行政法院第一庭
                        審判長法官  侯　東　昇　
                              法官　簡　慧　娟
                              法官　鍾　啟　煌
                              法官　蔡　紹　良
                              法官　王　碧　芳

以  上  正  本  證  明  與  原  本  無  異
中　　華　　民　　國　　111 　年　　2 　　月　　24　　日
　　　　　　　　　　　　　　　書記官　葉  倩  如